【裁判字號】    89,易,840
【裁判日期】    890825
【裁判案由】    竊盜
【裁判全文】
臺灣臺北地方法院刑事判決                          八十九年度易字第八四號
    公  訴  人  臺灣臺北地方法院檢察署檢察官
    被      告  丙○○
    選任辯護人  沈濟民律師
右列被告因竊盜案件，經檢察官聲請以簡易判決處刑（八十八年度偵字第二三七四０
號），嗣經本院台北簡易庭（受理案號為八十九年度北簡字第一一０號）認不宜以簡
易判決處刑移送本院，本院改依通常訴訟程序審理，判決如左：
    主  文
丙○○無罪。
    理  由
一、公訴意旨略以：被告丙○○意圖為自己不法之所有，於民國（下同）八十八年四
    月二十日下午二、三時許，毀壞乙○○所有坐落台北市○○區○○街六十六巷十
    一號三樓大門門鎖後（毀損部分未據告訴），進入屋內竊取手錶一支、戒指二只
    、銅板新台幣（下同）八千五百元，信用卡二張（起訴書誤載為一張）、太平洋
    百貨簽帳卡一張、禮券一千元、美金二十元等財物，得手後即逃離現場，至同日
    下午四時許，乙○○返家發現遭竊，旋即報警採指紋比對結果為被告丙○○所存
    留，因認被告涉犯刑法第三百二十條第一項之竊盜罪嫌等語。
二、按犯罪事實應依證據認定，無證據不得推定其犯罪事實；又不能證明被告犯罪者
    ，應諭知無罪之判決，刑事訴訟法第一百五十四條、第三百零一條第一項分別定
    有明文。又事實之認定，應憑證據，如未能發現相當證據，或證據不足以證明，
    自不能以推測或擬制之方法，為裁判基礎；且認定不利於被告之事實須依積極證
    據，苟積極證據不足為不利於被告事實之認定時，即應為有利於被告之認定；另
    認定犯罪事實所憑之證據，雖不以直接證據為限，間接證據亦包括在內，然而無
    論直接證據或間接證據，其為訴訟上之證明，須於通常一般之人均不致有所懷疑
    ，而得確信其為真實之程度者，始得據為有罪之認定，倘其證明尚未達到此一程
    度，而有合理之懷疑存在而無從使事實審法院得有罪之確信時，即應由法院為諭
    知被告無罪之判決。最高法院四十年台上字第八六號、三十年台上字第八一六號
    、七十六年台上字第四九八六號判例可資參照。
三、本件公訴人認被告涉有刑法第三百二十條第一項之竊盜罪嫌，無非係以被害人乙○○指述失竊物品之存放處即化妝台小抽屜表面所採取之指紋比對結果，確與被
    告指紋相符，且被告若真僅進入屋內看看，又豈須翻動存放財物之抽屜，顯與常
    情不符等為其主要論據。訊據被告丙○○對於在前揭時地進入該屋並觸摸房間內
    櫃子之事實並無異詞，惟堅詞否認有何前開竊盜之犯行，辯稱：伊當初到虎林街
    附近找房子，有進入一棟公寓內，當時看見一名男子從樓上跑下來，伊看見三樓
    之房門被打開，因好奇而進入屋內查看，並進入其中一間臥室內觸摸櫃子，但沒
    有拿走任何東西，就離去現場等語，經查：（一）被害人乙○○於八十八年四月
    二十二日下午四時返家後，即見家中鐵門已被撬開、破壞，進入屋內後，發現其
    房間及女兒甲○○房間被翻箱倒櫃非常凌亂，始知遭竊而報警處理等情，迭據其
    於警訊及偵審中供述明確，又本院庭訊時傳訊證人饒昌明即台北市政府警察局信
    義分局員警到庭結證稱：伊於案發當時，前往被害人住處採集指紋，係由外至內
    ，依程序遭破壞之現場，均須採集指紋，而送鑑定指紋係於被害人之女兒甲○○
    房間內採到的，而其他地方有不明之指紋，可能是被害人或其家屬的指紋，另現
    場並無採到手套痕跡，至於送鑑定指紋四張，均係由不同地方採集的，每張指紋
    均不只一枚等語，按依被害人前開指述屋內遭竊之現場狀況凌亂，且員警採集指
    紋程序係由外而內逐一就現場遭破壞處採集，若為被告撬開、毀壞門扇後，進而
    入屋內翻箱倒櫃，衡情實無可能於現場已遭翻箱倒櫃甚為凌亂，且屋內又無手套
    痕跡下，尤僅能於被害人乙○○女兒房間化妝台右小抽屜及表面採集至被告留存
    指紋痕跡之理。（二）何況被告自警訊及偵審中均不否認見一名男子自樓上跑下
    來，因該屋房門未關，基於好奇心而前至屋內察看並觸摸抽屜之事實，則前開內
    政部警政署刑事警察局鑑定有關被害人乙○○女兒房間小抽屜之指紋比對結果與
    被告相符，自僅能證明被告確有進入該屋內，並觸摸被害人乙○○女兒房間小抽
    屜之實情而已，對於被告係基於何動機進入屋內，實際上有無竊取財物，自難為
    積極之證明。（三）再者，被害人乙○○之女兒甲○○於本院庭訊時供證，其所
    亞洲信託投資股份有限公司（下稱亞洲投資公司）卡號00000000000
    0000之信用卡及上海商業儲蓄銀行卡號0000000000000000
    號之信用卡，於案發當日亦均失竊遭盜刷乙節，經本院於八十九年五月四日以北
    院文刑簡八九易八四０字第九七一一四號函請亞洲投資公司及上海商業儲蓄銀行
    ，檢送甲○○信用卡遭盜刷之簽帳單資料過院參辦，依上開銀行所附甲○○遭冒
    刷之簽帳單顧客簽名欄內之英文名字記載，經當庭諭令被告書寫多次結果，不論
    從書法運筆之流暢性程度抑或字跡特徵均有顯著之差異存在，已足徵其非該信用
    卡盜刷之人無訛，而使用前開信用卡盜刷之事，既另有其人，則被告縱有進入該
    屋觸摸被害人乙○○女兒房間小抽屜之事實，自亦難僅憑此，既可以推測或擬制
    之方法，遽認被告應擔負竊盜罪刑責之理。（四）此外，本院復查無其他積極之
    證據，足資證明被告有何竊盜之犯行，本件不能證明被告犯罪，爰依首開規定，
    依法為無罪之諭知。
據上論斷，應依刑事訴訟法第四百五十二條、第三百零一條第一項判決如主文。
本案經檢察官孫小萍到庭執行職務
中    華    民    國      八十九      年     八       月    二十五      日
                                      臺灣臺北地方法院刑事第七庭
                                          法  官  蔡  世  祺
右正本證明與原本無異。
如不服本判決，應於判決送達後十日內，向本院提出上訴狀。
                                          書記官  李  文  椿
中    華    民    國      八十九      年     八       月    二十九      日


司法院資訊處製作；財團法人民間司法改革基金會備份。
